# 土地租赁费

提问人：jangyanbo 时间：2015-12-08 00:35:10
陈老师好！如果企业租赁的土地基本上是土地的预计可使用年限的话，是否按照融资租赁准则进行会计处理并作为无形资产核算呢

回答人：chenyiwei
准则讲解中有明确规定，土地租赁一般不作为融资租赁。如一次性预付多年租金的，可确认为长期待摊费用，按年分摊。